---
title: "na_filling"
date: "2023-11-26"
output: html_document
---


```{r}
source("include.R")
```

# auxiliary functions
```{r}
interpola_NA <- function(obs) {
  non_na_indices <- which(!is.na(obs))
  na_indices <- which(is.na(obs))
  # print(non_na_indices)
  # print(na_indices)
  
  # loop on Na indices
  for (na_index in na_indices) {
    # Trova l'indice più vicino a sinistra e quello più vicino a destra
    left_index <- suppressWarnings(max(non_na_indices[non_na_indices < na_index]))
    right_index <- suppressWarnings(min(non_na_indices[non_na_indices > na_index]))
    # cat("NA idx",na_index," - LR values = ",obs[left_index],",",obs[right_index],"\n")

    # Esegui l'interpolazione se ci sono valori a sinistra e a destra
    if (!is.na(left_index) && !is.na(right_index)) {
      left_value <- obs[left_index]
      right_value <- obs[right_index]
      
      # Calcola il valore interpolato
      interpolated_value <- left_value + 
        ((right_value - left_value) / (right_index - left_index)) * (na_index - left_index)
      
      # Sostituisci il valore NA con quello interpolato
      obs[na_index] <- interpolated_value
    }
    if(is.na(obs[na_index])){
    	obs[na_index] = na.omit(c(obs[left_index],obs[right_index]))
    }
	# cat(obs[na_index],"\n")
  }
  return(obs)
}

# example
test <- c(NA,NA,10, 15, NA, 20, 24, 20, 18, NA, NA, 10, 9, 9, NA)
print(test)
result <- interpola_NA(test)
print(round(result))


na_summary = function(df){
	for (c in colnames(df)){
		cat(sprintf("%28s, #NAs = %f\n",c,sum(as.numeric(is.na(df[,c])))))
	}
}
na_summary(df_2018)
```


# add DAY and WEEK columns
```{r}
library(lubridate)

# add day
# days = c("lunedì","martedì","mercoledì","giovedì","venerdì","sabato","domenica")
day_names = weekdays(df_2018$Time)
df_2018$day = as.factor(day_names)

# add week
df_2018$week = week(df_2018$Time)
cat("we have #weeks =",max(df_2018$week))

# check result
head(df_2018) # funziona, scorrere a destra in fondo per trovare day e week
# print(df_2018[1:40,c("IDStations","Time","day","week")])

unique(df_2018$week) # 53, perchè sono 52 complete più la 53esima che inizia lunedì 31 dicembre 2018
```


# UPDATE

*Federico*
1. We can ignore the NA and build directly the weekly division by the available days.
Scorre sulle settimane, calcola quanti NA ci sono, e da lì crea la media.
Media per ogni stazione però.

## chek col type
and convert integer to doubles
```{r}
for (c in colnames(df_2018)){
	# cat(sprintf("%28s, %s\n",c,typeof(df_2018[,c])))
	if(typeof(df_2018[,c])=="integer")
		df_2018[,c] = as.double(df_2018[,c])
}
df_2018$LI_pigs_v2 = as.double(df_2018$LI_pigs_v2)
df_2018$LI_bovine_v2 = as.double(df_2018$LI_bovine_v2)

cat("\n")
for (c in colnames(df_2018)){
	cat(sprintf("%28s, %s\n",c,typeof(df_2018[,c])))
}
```


## build df_weekly
```{r}
library(dplyr)

# Crea un nuovo dataframe con solo i primi valori di ogni settimana
# che dopo andremo a modificare nel for con la media dei valori.
# Qui è solo per creare la struttura di df_weekly

df_weekly <- df_2018 %>%
  group_by(IDStations,week) %>%
  slice(1) %>% # prendi la prima riga, poi la cambieremo
  ungroup()

head(df_weekly)
colnames(df_weekly)
assert(size(df_2018)[1] == 105*365)
assert(size(df_weekly)[1] == 105*53)
```



## fill df_weekly with weekly averages
and fix na problems if they appear.

Ie we loop on all the stations, selecting the covariates which have to be weekly-combined, poi le combiniamo, e assegnamo i valori combinati nel dataset df_weekly.

La parte con interpola_NA non fa nulla se l'argomento è già pieno, altrimenti attua la modifica nei valori mancanti (che corrispondono a settimanetutte vuote, sostituite con le medie delle settimane prima e dopo di quella).

```{r}
stations = unique(df_2018$IDStations)
problematic_stations = c("STA-CH0011A","STA-CH0033A","STA-CH0043A")

problematic_cols = c("LI_pigs","LI_bovine","LI_pigs_v2","LI_bovine_v2")
character_cols = c("WE_mode_wind_direction_10m","WE_mode_wind_direction_100m")


for (st in stations){
	cat(crayon::blue("Station",st,"\n"))
	df_st = df_2018[df_2018$IDStations==st,] # extract covariates for station st
	cnames = colnames(df_st)[7:37] # lavora solo sulle colonne necessarie
	# Time, IDStations, Latitude, Longitude, day, week, ecc sono già a posto
	
	for (col in cnames){
		# cat(crayon::green(col,"... "))
		df_st_col = df_st[,c(col,"week")]
		
		if(col %in% problematic_cols && st %in% problematic_stations){
			cat("We deal with problematic cols later.\n")
			next
		}
		if(col %in% character_cols){
			# Federica function, la parte del names(table ecc)
			obs = df_st_col %>%
					group_by(week) %>%
					summarize(media = names(table(!!sym(col)))[which.max(table(!!sym(col)))])
			# questa funzione prende la stringa lunga 365 e ne ritorna una lunga 53
			# perché ci sono 53 settimane
			obs=obs$media
			df_weekly[which(df_weekly$IDStations==st), col] = obs
		}
		else{ # numerical cols
			obs = df_st_col %>%
					group_by(week) %>%
					summarize(media = mean(!!sym(col), na.rm = TRUE))
			obs=obs$media
			obs_corrected = interpola_NA(obs)
			df_weekly[which(df_weekly$IDStations==st), col] = obs_corrected
		}
	}
}
na_summary(df_weekly)
```



### correctness check
run it multiple times
```{r}
st = sample(stations,1)
w = sample(1:53,1)
col = sample(cnames,1)

# st = "STA.IT1904A"
# w = 32
# col = "WE_mode_wind_direction_100m"

cat("### station",st,"\n")
cat("### column",col,"\n")
cat("### week",w,"\n\n")

# problema: week 50, col direction_100m, st STA.IT1904A
# risolto

cat("original values\n")
df_2018[intersect(which(df_2018$IDStations==st),which(df_2018$week==w)),col]
if(col=="WE_mode_wind_direction_100m" || col=="WE_mode_wind_direction_10m"){
	table_freq = table(df_2018[intersect(which(df_2018$IDStations==st),which(df_2018$week==w)),col])
	names(table_freq)[which.max(table_freq)]
}
cat("computed mean\n")
suppressWarnings({mean(df_2018[intersect(which(df_2018$IDStations==st),which(df_2018$week==w)),col])})
cat("df_weekly value\n")
df_weekly[[intersect(which(df_weekly$IDStations==st),which(df_weekly$week==w)),col]]

```


```{r}
st = sample(stations,1)
col = sample(cnames,1)
# col="AQ_pm10"

title=paste("station",st,"- column",col)
cols=colora(2,541,0)

plot(df_2018[which(df_2018$IDStations==st),col],type="l",col=cols[1],main=title,
	 ylab="values",xlab="days/weeks")

lines(rep(as.vector(df_weekly[which(df_weekly$IDStations==st),col])[[1]],each=7),
	  xlim=c(0,365),col=cols[2])

# not very interesting maybe this acf, just exploring some plots
par(mar=c(4,4,3,2))
acf(as.vector(df_weekly[which(df_weekly$IDStations==st),col])[[1]],main=title)
```




*Federica*
2. Con attenzione alle covariate non numeriche (vento). Con tipo media/mediana/argmax delle direzioni.


```{r}
weekly_wind_direction_10_m <- character(0)  # vettore che contiene dati settimanali 
weekly_data_wind_direction_10_m <- character(0) # vettore finale con mode settimali per tutto l'anno tutte le stat
weekly_wind_direction_100_m <- character(0) # vettore che contiene dati settimanali 
weekly_data_wind_direction_100_m <- character(0) # vettore finale con mode settimali per tutto l'anno tutte le stat
num_sett <- numeric(0)
Id_stat <- df_2018$IDStations[1]

for (i in 1:dim(df_2018)[1]) {
  weekly_wind_direction_10_m <- c(weekly_wind_direction_10_m, df_2018$WE_mode_wind_direction_10m[i])
  weekly_wind_direction_100_m <- c(weekly_wind_direction_100_m, df_2018$WE_mode_wind_direction_100m[i])

  Id_stat_new <- df_2018$IDStations[i]
  
  if (df_2018$day[i] == 'lunedì') {
  	table_freq <- table(weekly_wind_direction_10_m)
    weekly_data_wind_direction_10_m <- c(weekly_data_wind_direction_10_m, names(table_freq)[which.max(table_freq)])
    weekly_wind_direction_10_m <- character(0)
    table_freq <- table(weekly_wind_direction_100_m)
    weekly_data_wind_direction_100_m <- c(weekly_data_wind_direction_100_m, names(table_freq)[which.max(table_freq)])
    weekly_wind_direction_100_m <- character(0)
    # definisco vettore/colonna che mi dà numero di settimana nell'anno
    val <- num_sett[lenght(num_sett)]+1
    if (Id_stat != Id_stat_new)
  {
  	Id_stat = Id_stat_new
  	val = 1
  	
  }
    num_sett <- c(num_sett, val)
    } 

  
}

# nuove variabili settimanali 
print(weekly_data_wind_direction_10_m)
print(weekly_data_wind_direction_100_m)
print(num_sett)

```

```{r}
# check size
# it should be 105 stations * 53 week
assert(length(weekly_data_wind_direction_10_m) == 105*53)
assert(length(weekly_data_wind_direction_100_m) == 105*53)
# nice, we can add them to df_weekly

## Update: già aggiunte nel loop così c'è tutto lì dentro
# df_weekly$WE_mode_wind_direction_10m = weekly_data_wind_direction_10_m
# df_weekly$WE_mode_wind_direction_100m = weekly_data_wind_direction_100_m
```


```{r}
summary(df_weekly)
```

```{r}
na_summary(df_weekly)
```
Ora nelle colonne problematiche esce 159 e 53 perché:
- abbiamo le tre stazioni problematiche che sono vuote per tutte le 53 settimane 
=> (53*3 = 159 NA segnati lì)
- e ce n'è una che è sempre vuota anche nelle covariat v2 
=> (53*1 = 53 NA segnati lì))

Quindi qui abbiamo df_2018_week ora.

*Giulia*
3. Mentre per le tre problematiche recuperiamo i valori delle stazioni vicine e li riempiamo con la loro media.
Vedi file scelte.png per quali stazioni considerare.

Qui riempiamo df_2018_week$MaialiEcc nelle stazioni mancanti con la media delle medie di quelle selezionate nel file scelte.png.


O altrimenti controllare se il dataset df_AGC non ha NA in quelle colonne e in quelle location.
```{r}
cat(crayon::italic("Loading AGC dataset, may took some time.\n"))
load("../data/data_agc_lomb_part1.RData")
load("../data/data_agc_lomb_part2.RData")
AGC_Dataset = rbind(parte1, parte2)
rm(parte1)
rm(parte2)
head(AGC_Dataset)
```
Mancano le colonne LI_pigs_v2 e LI_bovine_v2
But we miss v2 only for one station so we can use the mean on the other two (very close)
And use the AGC dataset to select the mean for the three stations (no nas)

```{r}
#lat=df_weekly$Latitude[(which(df_weekly$IDStations=="STA-CH0011A"))][1]
#pig_11A=AGC_Dataset$LI_pigs[(which(AGC_Dataset$Latitude=="STA-CH0011A"))]
```
We can't because latitude and long of not all stations
AGC_Dataset only contains some (?)
 -> Stick to plan A





This to check where nas to know i'm using right station
```{r}
#st = "STA-CH0011A"
st="STA-CH0033A"
#st="STA-CH0043A"
w = 33
col = "LI_bovine"

cat("### station",st,"\n")
cat("### column",col,"\n")
cat("### week",w,"\n\n")


cat("original values\n")
df_2018[intersect(which(df_2018$IDStations==st),which(df_2018$week==w)),col]
if(col=="LI_bovine_v2"){
	table_freq = table(df_2018[intersect(which(df_2018$IDStations==st),which(df_2018$week==w)),col])
	names(table_freq)[which.max(table_freq)]
}
cat("computed mean\n")
suppressWarnings({mean(df_2018[intersect(which(df_2018$IDStations==st),which(df_2018$week==w)),col])})
cat("df_weekly value\n")
df_weekly[[intersect(which(df_weekly$IDStations==st),which(df_weekly$week==w)),col]]

```

Sistemare pig_v2 e bovine_v2
```{r}
pigv2_11A=(df_weekly$LI_pigs_v2[(which(df_weekly$IDStations=="STA-CH0011A"))])
pigv2_43A=(df_weekly$LI_pigs_v2[(which(df_weekly$IDStations=="STA-CH0043A"))])

df_weekly$LI_pigs_v2[(which(df_weekly$IDStations=="STA-CH0033A"))]=(pigv2_11A+pigv2_43A)/2


bovv2_11A=(df_weekly$LI_bovine_v2[(which(df_weekly$IDStations=="STA-CH0011A"))])
bovv2_43A=(df_weekly$LI_bovine_v2[(which(df_weekly$IDStations=="STA-CH0043A"))])

df_weekly$LI_bovine_v2[(which(df_weekly$IDStations=="STA-CH0033A"))]=(bovv2_11A+bovv2_43A)/2

```





E ora pigs e bovine

Grafico amatoriale molto brutto ma non riesco a mettere id station su quello con la cartina della lombardia
quindi uso questo per vedere le stazioni scelte o almeno ci provo
zoom sulla parte che mi interessa
```{r}
sub=distinct(df_weekly[,2:4],df_weekly$IDStations,.keep_all=TRUE)
plot(sub$Longitude,sub$Latitude,xlab="lon",ylab="lat", asp=1, xlim=c(8.5,9.5), ylim=c(45.5,46.5))
text(sub$Longitude,sub$Latitude,sub$IDStations, cex=0.7)
points(sub$Longitude[(which(sub$IDStations=="STA-CH0011A"))],sub$Latitude[(which(sub$IDStations=="STA-CH0011A"))],col='red')
points(sub$Longitude[(which(sub$IDStations=="STA-CH0033A"))],sub$Latitude[(which(sub$IDStations=="STA-CH0033A"))],col='red')
points(sub$Longitude[(which(sub$IDStations=="STA-CH0043A"))],sub$Latitude[(which(sub$IDStations=="STA-CH0043A"))],col='red')

```
Vedo STA.IT1510A,560,561,572




```{r}
pig_1=(df_weekly$LI_pigs[(which(df_weekly$IDStations=="STA.IT1510A"))])
pig_2=(df_weekly$LI_pigs[(which(df_weekly$IDStations=="560"))])
pig_3=(df_weekly$LI_pigs[(which(df_weekly$IDStations=="561"))])
pig_4=(df_weekly$LI_pigs[(which(df_weekly$IDStations=="572"))])

pig=(pig_1+pig_2+pig_3+pig_4)/4
df_weekly$LI_pigs[(which(df_weekly$IDStations=="STA-CH0011A"))]=pig
df_weekly$LI_pigs[(which(df_weekly$IDStations=="STA-CH0033A"))]=pig
df_weekly$LI_pigs[(which(df_weekly$IDStations=="STA-CH0043A"))]=pig


bov_1=(df_weekly$LI_bovine[(which(df_weekly$IDStations=="STA.IT1510A"))])
bov_2=(df_weekly$LI_bovine[(which(df_weekly$IDStations=="560"))])
bov_3=(df_weekly$LI_bovine[(which(df_weekly$IDStations=="561"))])
bov_4=(df_weekly$LI_bovine[(which(df_weekly$IDStations=="572"))])

bov=(bov_1+bov_2+bov_3+bov_4)/4
df_weekly$LI_bovine[(which(df_weekly$IDStations=="STA-CH0011A"))]=bov
df_weekly$LI_bovine[(which(df_weekly$IDStations=="STA-CH0033A"))]=bov
df_weekly$LI_bovine[(which(df_weekly$IDStations=="STA-CH0043A"))]=bov

```





Check no more nas
```{r}
na_summary(df_weekly)
```
Sembra tutto a posto




```{r}
save(df_weekly, file= "df_weekly.RData")
```


