---
title: "PmmSuite - Gaussian_Ppmx"
output:
  pdf_document: default
  html_document: default
date: "2023-12-15"
---


```{r,warning=FALSE}
source("include.R") 
```
Plot
```{r,warning=FALSE}
source("plot functions/plotter.R")
```

```{r include=FALSE}
source("include_clusters_functions.R")
```

# cluster plots stuff
Stuff needed for the plot functions to work
```{r}
cols = colora(10,"div")[-2] # divergent palette; togliamo il giallino

stations = unique(df_weekly$IDStations)
y=data.frame()

for(st in stations){
  y_we_pm10=cbind(as.data.frame(st),t(df_weekly[which(df_weekly$IDStations==st),"AQ_pm10"]))
  y=rbind(y,y_we_pm10)
}

rownames(y) = NULL
colnames(y)<- c("id",paste0("w", 1:53))
# this y needs to not be overwritten
```


```{r}
library(salso)
library(ppmSuite)
```

Sometimes it fails the execution (dont know why). In that case:
- go to the file include_clusters_function.R and run it all (ctrl+alt+R)
- come back here and now it should run finely

# gaussian_ppmx



##  All Covariate into the model
```{r}
all_cov <- c(
  "Altitude", "WE_temp_2m", "WE_wind_speed_10m_mean",
  "WE_wind_speed_10m_max", "WE_mode_wind_direction_10m", "WE_tot_precipitation",
  "WE_precipitation_t", "WE_surface_pressure", "WE_solar_radiation",
  "WE_rh_min", "WE_rh_mean", "WE_rh_max",
  "WE_wind_speed_100m_mean", "WE_wind_speed_100m_max", "WE_mode_wind_direction_100m",
  "WE_blh_layer_max", "WE_blh_layer_min", "EM_nh3_livestock_mm",
  "EM_nh3_agr_soils", "EM_nh3_agr_waste_burn", "EM_nh3_sum",
  "EM_nox_traffic", "EM_nox_sum", "EM_so2_sum",
  "LI_pigs", "LI_bovine", "LI_pigs_v2",
  "LI_bovine_v2", "LA_hvi", "LA_lvi",
  "LA_land_use"
)
n <- length(all_cov)

```


## SELECTION OF COVARIATES pt.2 
Selezio modello che massimizza LPML con 5 covariate

## Modello con 1 covariata

```{r include=FALSE}
LPML <- numeric(0)
for(i in 1:n) {
	var_sel <- all_cov[i]
	clusters_old = NULL
		df_time = df_weekly_scaled_centered[which(df_weekly$week == 5), ]
		y_fit = df_time$AQ_pm10
		X = df_time[, var_sel] 

	fit = gaussian_ppmx(
	y_fit,
	X = X,
	Xpred = NULL,
	meanModel = 1,
	cohesion = 1,
	M = 1,
	PPM = FALSE,
	similarity_function = 1,
	# auxiliarity function
	consim = 2,
	calibrate = 0,
	# c(m0, s20, v2,k0,nu0,a0,alpha)
	# "PRIOR" DELLA SIMILARITY FUNCTION USATA
	# se cosim = 1 -> (q fun = N) m0 prior per media normale, s20 prior per varianza normale
	# se cosim = 2 -> (q fun = N -IG) m0, v0 are a priori “guesses” for mj and vj  and k0, n0 the                                                            corresponding a priori “sample sizes”
	simParms = c(0.0, 1.0, 0.1, 1.0, 2.0, 0.1),  
	#  per similarity function
	# c(m,s2,A,A0)
	# VEDI PAGINA 1016 DEL PAPER 6 PER CAPIRE MODELLO
	# m = mean della normale della prior per la media della likelihood
	# s2 = varianza della normale della prior della media della likelihood
	# A = UpperBound dela sigma della normale della likelihood
	# A0 = upperbound della sigma della normale della prior per la media della likelihood
	modelPriors = c(0, 100^2, 10, 100), 
	# Prior del modello
	mh = c(0.1, 0.1),
	draws = 3300,
	# itaration totali
	burn = 300,
	# burnin
	thin = 3,
	# considero un valore della catena ogi thin salti
	verbose = FALSE
)
		
	LPML[i] <- fit$lpml
	}

```


```{r}
id <- which(LPML  == max(LPML))
all_cov[id] # Altitude
```

```{r include=FALSE}
clusters_old = NULL
df_time = df_weekly_scaled_centered[which(df_weekly$week == 5), ]
y_fit = df_time$AQ_pm10
X = df_time[, "Altitude"] 

	fit = gaussian_ppmx(
	y_fit,
	X = X,
	Xpred = NULL,
	meanModel = 1,
	cohesion = 1,
	M = 1,
	PPM = FALSE,
	similarity_function = 1,
	# auxiliarity function
	consim = 2,
	calibrate = 0,
	# c(m0, s20, v2,k0,nu0,a0,alpha)
	# "PRIOR" DELLA SIMILARITY FUNCTION USATA
	# se cosim = 1 -> (q fun = N) m0 prior per media normale, s20 prior per varianza normale
	# se cosim = 2 -> (q fun = N -IG) m0, v0 are a priori “guesses” for mj and vj  and k0, n0 the                                                            corresponding a priori “sample sizes”
	simParms = c(0.0, 1.0, 0.1, 1.0, 2.0, 0.1),  
	#  per similarity function
	# c(m,s2,A,A0)
	# VEDI PAGINA 1016 DEL PAPER 6 PER CAPIRE MODELLO
	# m = mean della normale della prior per la media della likelihood
	# s2 = varianza della normale della prior della media della likelihood
	# A = UpperBound dela sigma della normale della likelihood
	# A0 = upperbound della sigma della normale della prior per la media della likelihood
	modelPriors = c(0, 100^2, 10, 100), 
	# Prior del modello
	mh = c(0.1, 0.1),
	draws = 3300,
	# itaration totali
	burn = 300,
	# burnin
	thin = 3,
	# considero un valore della catena ogi thin salti
	verbose = FALSE
)


```

```{r}
sampled_station = floor(runif(1,0,105))
cat("sampled_station =",sampled_station,"- that is station called",unique(df_weekly$IDStations)[sampled_station])

```
 I TRACE PLOT CAMBIANO MOLTO CON LE STAZIONI SCELTE!!!
## mu (Posterior mean of mu relativa a soggetto si)  -> associata a muj
```{r}
plot(fit$mu[,sampled_station],type="l",
		 main=bquote("Trace plot of " * mu * " at time (=week) " * .(5) * 
		 				" - station " * .(sampled_station)),
		 xlab = "MCMC iterations",ylab="values")

```

## mu0 (Posterior values of mu0) --> associata a mu0
```{r}
plot(fit$mu0,type="l",
		 main=bquote("Trace plot of " * mu * " at time (=week) " * .(5) * 
		 				" - station " * .(sampled_station)),
		 xlab = "MCMC iterations",ylab="values")

```

## sigma2 (posterior of sigma^2 relativa a soggetto si) --> associata a sigmaj
```{r}
plot(fit$sig2[,sampled_station],type="l",
		 main=bquote("Trace plot of "* sigma^2 * " at time (=week) " * .(5) * 
		 				" - station " * .(sampled_station)),
		 xlab = "MCMC iterations",ylab="values")


```

## sig20 (Posterior value of sigma0^2)  --> associata sigma0
```{r}
plot(fit$sig20,type="l",
		 main=bquote("Trace plot of " * sigma^2 * " at time (=week) " * .(5) * 
		 				" - station " * .(sampled_station)),
		 xlab = "MCMC iterations",ylab="values")


```


## Modello con due covariate
Tolgo altitude 
```{r}
all_cov <- c( "WE_temp_2m", "WE_wind_speed_10m_mean",
  "WE_wind_speed_10m_max", "WE_mode_wind_direction_10m", "WE_tot_precipitation",
  "WE_precipitation_t", "WE_surface_pressure", "WE_solar_radiation",
  "WE_rh_min", "WE_rh_mean", "WE_rh_max",
  "WE_wind_speed_100m_mean", "WE_wind_speed_100m_max", "WE_mode_wind_direction_100m",
  "WE_blh_layer_max", "WE_blh_layer_min", "EM_nh3_livestock_mm",
  "EM_nh3_agr_soils", "EM_nh3_agr_waste_burn", "EM_nh3_sum",
  "EM_nox_traffic", "EM_nox_sum", "EM_so2_sum",
  "LI_pigs", "LI_bovine", "LI_pigs_v2",
  "LI_bovine_v2", "LA_hvi", "LA_lvi",
  "LA_land_use"
)
n <- length(all_cov)
```


```{r include=FALSE}
LPML <- numeric(0)
for(i in 1:n) {
	var_sel <- c("Altitude",all_cov[i])
	clusters_old = NULL
		df_time = df_weekly_scaled_centered[which(df_weekly$week == 5), ]
		y_fit = df_time$AQ_pm10
		X = df_time[, var_sel] 

	fit = gaussian_ppmx(
	y_fit,
	X = X,
	Xpred = NULL,
	meanModel = 1,
	cohesion = 1,
	M = 1,
	PPM = FALSE,
	similarity_function = 1,
	# auxiliarity function
	consim = 2,
	calibrate = 0,
	# c(m0, s20, v2,k0,nu0,a0,alpha)
	# "PRIOR" DELLA SIMILARITY FUNCTION USATA
	# se cosim = 1 -> (q fun = N) m0 prior per media normale, s20 prior per varianza normale
	# se cosim = 2 -> (q fun = N -IG) m0, v0 are a priori “guesses” for mj and vj  and k0, n0 the                                                            corresponding a priori “sample sizes”
	simParms = c(0.0, 1.0, 0.1, 1.0, 2.0, 0.1),  
	#  per similarity function
	# c(m,s2,A,A0)
	# VEDI PAGINA 1016 DEL PAPER 6 PER CAPIRE MODELLO
	# m = mean della normale della prior per la media della likelihood
	# s2 = varianza della normale della prior della media della likelihood
	# A = UpperBound dela sigma della normale della likelihood
	# A0 = upperbound della sigma della normale della prior per la media della likelihood
	modelPriors = c(0, 100^2, 10, 100), 
	# Prior del modello
	mh = c(0.1, 0.1),
	draws = 3300,
	# itaration totali
	burn = 300,
	# burnin
	thin = 3,
	# considero un valore della catena ogi thin salti
	verbose = FALSE
)
		
	LPML[i] <- fit$lpml
	}

```


```{r}
id <- which(LPML  == max(LPML))
all_cov[id] # Seconda covariata scelta: EM_nox_sum"
```



## Modello con tre covariate

Tolgo EM_nox_sum 
```{r}
all_cov <- c( "WE_temp_2m", "WE_wind_speed_10m_mean",
  "WE_wind_speed_10m_max", "WE_mode_wind_direction_10m", "WE_tot_precipitation",
  "WE_precipitation_t", "WE_surface_pressure", "WE_solar_radiation",
  "WE_rh_min", "WE_rh_mean", "WE_rh_max",
  "WE_wind_speed_100m_mean", "WE_wind_speed_100m_max", "WE_mode_wind_direction_100m",
  "WE_blh_layer_max", "WE_blh_layer_min", "EM_nh3_livestock_mm",
  "EM_nh3_agr_soils", "EM_nh3_agr_waste_burn", "EM_nh3_sum",
  "EM_nox_traffic", "EM_so2_sum",
  "LI_pigs", "LI_bovine", "LI_pigs_v2",
  "LI_bovine_v2", "LA_hvi", "LA_lvi",
  "LA_land_use"
)
n <- length(all_cov)
```


```{r include=FALSE}
LPML <- numeric(0)
for(i in 1:n) {
	var_sel <- c("Altitude","EM_nox_sum", all_cov[i])
	clusters_old = NULL
		df_time = df_weekly_scaled_centered[which(df_weekly$week == 5), ]
		y_fit = df_time$AQ_pm10
		X = df_time[, var_sel] 

	fit = gaussian_ppmx(
	y_fit,
	X = X,
	Xpred = NULL,
	meanModel = 1,
	cohesion = 1,
	M = 1,
	PPM = FALSE,
	similarity_function = 1,
	# auxiliarity function
	consim = 2,
	calibrate = 0,
	# c(m0, s20, v2,k0,nu0,a0,alpha)
	# "PRIOR" DELLA SIMILARITY FUNCTION USATA
	# se cosim = 1 -> (q fun = N) m0 prior per media normale, s20 prior per varianza normale
	# se cosim = 2 -> (q fun = N -IG) m0, v0 are a priori “guesses” for mj and vj  and k0, n0 the                                                            corresponding a priori “sample sizes”
	simParms = c(0.0, 1.0, 0.1, 1.0, 2.0, 0.1),  
	#  per similarity function
	# c(m,s2,A,A0)
	# VEDI PAGINA 1016 DEL PAPER 6 PER CAPIRE MODELLO
	# m = mean della normale della prior per la media della likelihood
	# s2 = varianza della normale della prior della media della likelihood
	# A = UpperBound dela sigma della normale della likelihood
	# A0 = upperbound della sigma della normale della prior per la media della likelihood
	modelPriors = c(0, 100^2, 10, 100), 
	# Prior del modello
	mh = c(0.1, 0.1),
	draws = 3300,
	# itaration totali
	burn = 300,
	# burnin
	thin = 3,
	# considero un valore della catena ogi thin salti
	verbose = FALSE
)
		
	LPML[i] <- fit$lpml
	}

```


```{r}
id <- which(LPML  == max(LPML))
all_cov[id] # Terza covariata scelta: WE_mode_wind_direction_100m
```



## MOdello con quattro covariate

Tolgo WE_mode_wind_direction_100m
```{r}
all_cov <- c( "WE_temp_2m", "WE_wind_speed_10m_mean",
  "WE_wind_speed_10m_max", "WE_mode_wind_direction_10m", "WE_tot_precipitation",
  "WE_precipitation_t", "WE_surface_pressure", "WE_solar_radiation",
  "WE_rh_min", "WE_rh_mean", "WE_rh_max",
  "WE_wind_speed_100m_mean", "WE_wind_speed_100m_max",
  "WE_blh_layer_max", "WE_blh_layer_min", "EM_nh3_livestock_mm",
  "EM_nh3_agr_soils", "EM_nh3_agr_waste_burn", "EM_nh3_sum",
  "EM_nox_traffic", "EM_so2_sum",
  "LI_pigs", "LI_bovine", "LI_pigs_v2",
  "LI_bovine_v2", "LA_hvi", "LA_lvi",
  "LA_land_use"
)
n <- length(all_cov)
```


```{r include=FALSE}
LPML <- numeric(0)

for(i in 1:n) {
	var_sel <- c("Altitude","EM_nox_sum","WE_mode_wind_direction_100m", all_cov[i])
	clusters_old = NULL
		df_time = df_weekly_scaled_centered[which(df_weekly$week == 5), ]
		y_fit = df_time$AQ_pm10
		X = df_time[, var_sel] 

	fit = gaussian_ppmx(
	y_fit,
	X = X,
	Xpred = NULL,
	meanModel = 1,
	cohesion = 1,
	M = 1,
	PPM = FALSE,
	similarity_function = 1,
	# auxiliarity function
	consim = 2,
	calibrate = 0,
	# c(m0, s20, v2,k0,nu0,a0,alpha)
	# "PRIOR" DELLA SIMILARITY FUNCTION USATA
	# se cosim = 1 -> (q fun = N) m0 prior per media normale, s20 prior per varianza normale
	# se cosim = 2 -> (q fun = N -IG) m0, v0 are a priori “guesses” for mj and vj  and k0, n0 the                                                            corresponding a priori “sample sizes”
	simParms = c(0.0, 1.0, 0.1, 1.0, 2.0, 0.1),  
	#  per similarity function
	# c(m,s2,A,A0)
	# VEDI PAGINA 1016 DEL PAPER 6 PER CAPIRE MODELLO
	# m = mean della normale della prior per la media della likelihood
	# s2 = varianza della normale della prior della media della likelihood
	# A = UpperBound dela sigma della normale della likelihood
	# A0 = upperbound della sigma della normale della prior per la media della likelihood
	modelPriors = c(0, 100^2, 10, 100), 
	# Prior del modello
	mh = c(0.1, 0.1),
	draws = 3300,
	# itaration totali
	burn = 300,
	# burnin
	thin = 3,
	# considero un valore della catena ogi thin salti
	verbose = FALSE
)
		
	LPML[i] <- fit$lpml

	}

```


```{r}
id <- which(LPML  == max(LPML))
all_cov[id] # Quarta covariata scelta: WE_wind_speed_100m_max
```

```{r}
LPML
```

## MOdello con 5 covariate

Tolgo WE_wind_speed_100m_max
```{r}
all_cov <- c( "WE_temp_2m", "WE_wind_speed_10m_mean",
  "WE_wind_speed_10m_max", "WE_mode_wind_direction_10m", "WE_tot_precipitation",
  "WE_precipitation_t", "WE_surface_pressure", "WE_solar_radiation",
  "WE_rh_min", "WE_rh_mean", "WE_rh_max",
  "WE_wind_speed_100m_mean",
  "WE_blh_layer_max", "WE_blh_layer_min", "EM_nh3_livestock_mm",
  "EM_nh3_agr_soils", "EM_nh3_agr_waste_burn", "EM_nh3_sum",
  "EM_nox_traffic", "EM_so2_sum",
  "LI_pigs", "LI_bovine", "LI_pigs_v2",
  "LI_bovine_v2", "LA_hvi", "LA_lvi",
  "LA_land_use"
)
n <- length(all_cov)
```


```{r include=FALSE}
LPML <- numeric(0)

for(i in 1:n) {
	var_sel <- c("Altitude","EM_nox_sum","WE_mode_wind_direction_100m","WE_wind_speed_100m_max", all_cov[i])
	clusters_old = NULL
		df_time = df_weekly_scaled_centered[which(df_weekly$week == 5), ]
		y_fit = df_time$AQ_pm10
		X = df_time[, var_sel] 

	fit = gaussian_ppmx(
	y_fit,
	X = X,
	Xpred = NULL,
	meanModel = 1,
	cohesion = 1,
	M = 1,
	PPM = FALSE,
	similarity_function = 1,
	# auxiliarity function
	consim = 2,
	calibrate = 0,
	# c(m0, s20, v2,k0,nu0,a0,alpha)
	# "PRIOR" DELLA SIMILARITY FUNCTION USATA
	# se cosim = 1 -> (q fun = N) m0 prior per media normale, s20 prior per varianza normale
	# se cosim = 2 -> (q fun = N -IG) m0, v0 are a priori “guesses” for mj and vj  and k0, n0 the                                                            corresponding a priori “sample sizes”
	simParms = c(0.0, 1.0, 0.1, 1.0, 2.0, 0.1),  
	#  per similarity function
	# c(m,s2,A,A0)
	# VEDI PAGINA 1016 DEL PAPER 6 PER CAPIRE MODELLO
	# m = mean della normale della prior per la media della likelihood
	# s2 = varianza della normale della prior della media della likelihood
	# A = UpperBound dela sigma della normale della likelihood
	# A0 = upperbound della sigma della normale della prior per la media della likelihood
	modelPriors = c(0, 100^2, 10, 100), 
	# Prior del modello
	mh = c(0.1, 0.1),
	draws = 3300,
	# itaration totali
	burn = 300,
	# burnin
	thin = 3,
	# considero un valore della catena ogi thin salti
	verbose = FALSE
)
		
	LPML[i] <- fit$lpml

	}

```


```{r}
id <- which(LPML  == max(LPML))
all_cov[id] #	Quinta covariata scelta: LA_lvi
```
```{r}
spiega("LA_lvi")
```

```{r}
LPML
```

## MODELLO FINALE SU UNA SETTIMANA
```{r}
var_selected <- c("Altitude","EM_nox_sum","WE_mode_wind_direction_100m","WE_wind_speed_100m_max", "LA_lvi")
```

```{r}
clusters_old = NULL
df_time = df_weekly_scaled_centered[which(df_weekly$week == 5), ]
y_fit = df_time$AQ_pm10
X = df_time[, var_selected] 

	fit = gaussian_ppmx(
	y_fit,
	X = X,
	Xpred = NULL,
	meanModel = 1,
	cohesion = 1,
	M = 1,
	PPM = FALSE,
	similarity_function = 1,
	# auxiliarity function
	consim = 2,
	calibrate = 0,
	# c(m0, s20, v2,k0,nu0,a0,alpha)
	# "PRIOR" DELLA SIMILARITY FUNCTION USATA
	# se cosim = 1 -> (q fun = N) m0 prior per media normale, s20 prior per varianza normale
	# se cosim = 2 -> (q fun = N -IG) m0, v0 are a priori “guesses” for mj and vj  and k0, n0 the                                                            corresponding a priori “sample sizes”
	simParms = c(0.0, 1.0, 0.1, 1.0, 2.0, 0.1),  
	#  per similarity function
	# c(m,s2,A,A0)
	# VEDI PAGINA 1016 DEL PAPER 6 PER CAPIRE MODELLO
	# m = mean della normale della prior per la media della likelihood
	# s2 = varianza della normale della prior della media della likelihood
	# A = UpperBound dela sigma della normale della likelihood
	# A0 = upperbound della sigma della normale della prior per la media della likelihood
	modelPriors = c(0, 100^2, 10, 100), 
	# Prior del modello
	mh = c(0.1, 0.1),
	draws = 3300,
	# itaration totali
	burn = 300,
	# burnin
	thin = 3,
	# considero un valore della catena ogi thin salti
	verbose = FALSE)
```

cLUSTER PLOTS, WEEK 5

```{r}

		df_temp = data.frame(
		Longitude = unique(df_weekly$Longitude),
		Latitude = unique(df_weekly$Latitude),
		clusters = clusters_now[1:105]
	)
	df_temp$Time = rep(time,dim(df_temp)[1])
	df_cluster_cut = df_temp
	
	
	### Hist plot
	# p = get_hist_color_plot(df_cluster_cut)
	#p = get_hist_fill_plot(df_cluster_cut) # choose one of these two
	#print(p)
	
	### Graph plot
	q = get_graph_plot(df_cluster_cut)
	print(q)
	
    # p = get_hist_continuos_plot(df_cluster_cut,verbose=0)
	# p = get_hist_color_plot(df_cluster_cut)
	# p = get_hist_fill_plot(df_cluster_cut)
	cols = color_correct_clusters(df_cluster_cut,idea=1,verbose=0)
	p = get_boxplot_plot(df_cluster_cut,cols)
	print(p)
	# plot_graph_and_hist(df_cluster_cut)
	
	# or both together with
	# plot_graph_and_hist(df_cluster_cut)
	
	clusters_old = clusters_now
		
```



```{r}
sampled_station = floor(runif(1,0,105))
cat("sampled_station =",sampled_station,"- that is station called",unique(df_weekly$IDStations)[sampled_station])

```
 I TRACE PLOT CAMBIANO MOLTO CON LE STAZIONI SCELTE!!!
## mu (Posterior mean of mu relativa a soggetto si)  -> associata a muj
```{r}
plot(fit$mu[,sampled_station],type="l",
		 main=bquote("Trace plot of " * mu * " at time (=week) " * .(5) * 
		 				" - station " * .(sampled_station)),
		 xlab = "MCMC iterations",ylab="values")

```

## mu0 (Posterior values of mu0) --> associata a mu0
```{r}
plot(fit$mu0,type="l",
		 main=bquote("Trace plot of " * mu * " at time (=week) " * .(5) * 
		 				" - station " * .(sampled_station)),
		 xlab = "MCMC iterations",ylab="values")

```

## sigma2 (posterior of sigma^2 relativa a soggetto si) --> associata a sigmaj
```{r}
plot(fit$sig2[,sampled_station],type="l",
		 main=bquote("Trace plot of "* sigma^2 * " at time (=week) " * .(5) * 
		 				" - station " * .(sampled_station)),
		 xlab = "MCMC iterations",ylab="values")


```

## sig20 (Posterior value of sigma0^2)  --> associata sigma0
```{r}
plot(fit$sig20,type="l",
		 main=bquote("Trace plot of " * sigma^2 * " at time (=week) " * .(5) * 
		 				" - station " * .(sampled_station)),
		 xlab = "MCMC iterations",ylab="values")


```


## MODELLO SU TUTTE LE SETTIMANE E  Clusters
Trovo clusters finali assegnando ad ogni stazione il clusters che la contraddistingue di più


```{r include=FALSE}
i = 1
time_span = 1:53
for (time in time_span){
df_time = df_weekly_scaled_centered[which(df_weekly$week == time), ]
y_fit = df_time$AQ_pm10
X = df_time[, var_selected] 

fit = gaussian_ppmx(
	y_fit,
	X = X,
	Xpred = NULL,
	meanModel = 1,
	cohesion = 1,
	M = 1,
	PPM = FALSE,
	similarity_function = 1,
	# auxiliarity function
	consim = 2,
	calibrate = 0,
	# c(m0, s20, v2,k0,nu0,a0,alpha)
	# "PRIOR" DELLA SIMILARITY FUNCTION USATA
	# se cosim = 1 -> (q fun = N) m0 prior per media normale, s20 prior per varianza normale
	# se cosim = 2 -> (q fun = N -IG) m0, v0 are a priori “guesses” for mj and vj  and k0, n0 the                                                            corresponding a priori “sample sizes”
	simParms = c(0.0, 1.0, 0.1, 1.0, 2.0, 0.1),  
	#  per similarity function
	# c(m,s2,A,A0)
	# VEDI PAGINA 1016 DEL PAPER 6 PER CAPIRE MODELLO
	# m = mean della normale della prior per la media della likelihood
	# s2 = varianza della normale della prior della media della likelihood
	# A = UpperBound dela sigma della normale della likelihood
	# A0 = upperbound della sigma della normale della prior per la media della likelihood
	modelPriors = c(0, 100^2, 10, 100), 
	# Prior del modello
	mh = c(0.1, 0.1),
	draws = 3300,
	# itaration totali
	burn = 300,
	# burnin
	thin = 3,
	# considero un valore della catena ogi thin salti
	verbose = FALSE
)

	clusters_now = salso(fit$Si,loss="binder")
	clusters_now = clusters_now[1:105]
	### Mode correct clusters
	#clusters_now = mode_correct_clusters(clusters_old,clusters_now)
	
	df_temp = data.frame(
		Longitude = unique(df_weekly$Longitude),
		Latitude = unique(df_weekly$Latitude),
		clusters = clusters_now[1:105]
	)
	df_temp$Time = rep(time,dim(df_temp)[1])
	df_cluster_cut = df_temp
	
	
	### Hist plot
	# p = get_hist_color_plot(df_cluster_cut)
	#p = get_hist_fill_plot(df_cluster_cut) # choose one of these two
	#print(p)
	
	### Graph plot
	q = get_graph_plot(df_cluster_cut)
	print(q)
	
    # p = get_hist_continuos_plot(df_cluster_cut,verbose=0)
	# p = get_hist_color_plot(df_cluster_cut)
	# p = get_hist_fill_plot(df_cluster_cut)
	cols = color_correct_clusters(df_cluster_cut,idea=1,verbose=0)
	p = get_boxplot_plot(df_cluster_cut,cols)
	print(p)
	# plot_graph_and_hist(df_cluster_cut)
	
	# or both together with
	# plot_graph_and_hist(df_cluster_cut)
	
	clusters_old = clusters_now
	########### CAPIRE COME 
}

```



Per vedere i trace plot guarda quelli della sezione precedente dove considero una settimana sola. Il modello è lo stesso.


### Clusters for seasons 
Winter: 1 - 11, 52, 53
Spring: 12- 25
Summer: 26 - 38
Autumn: 39 - 51


## WINTER

```{r}
clus_WINTER <- numeric(0)
for (i in 1:dim(mat_cluster)[1])
{   
	clus_WINTER[i] <- as.numeric(names(table(mat_cluster[i,c(1:11, 52,53)]))[which.max(table(mat_cluster[i,c(1:11, 52,53)]))])
}
clus_WINTER
```


```{r}
df_temp = data.frame(
	Longitude = unique(df_weekly$Longitude),
	Latitude = unique(df_weekly$Latitude),
	clusters = clus_WINTER
)

df_temp$Time = rep(1,dim(df_temp)[1])
df_cluster_cut = df_temp



### Hist plot
# p = get_hist_color_plot(df_cluster_cut)
p = get_hist_fill_plot(df_cluster_cut) # choose one of these two
print(p)

### Graph plot
q = get_graph_plot(df_cluster_cut)
print(q)

# or both together with
# plot_graph_and_hist(df_cluster_cut)

```


## SPRING 

```{r}
clus_SPRING <- numeric(0)
for (i in 1:dim(mat_cluster)[1])
{ clus_SPRING[i] <- as.numeric(names(table(mat_cluster[i,c(12:25)]))[which.max(table(mat_cluster[i,c(12:25)]))])
}
clus_SPRING
```


```{r}
df_temp = data.frame(
	Longitude = unique(df_weekly$Longitude),
	Latitude = unique(df_weekly$Latitude),
	clusters = clus_SPRING
)

df_temp$Time = rep(1,dim(df_temp)[1])
df_cluster_cut = df_temp



### Hist plot
# p = get_hist_color_plot(df_cluster_cut)
p = get_hist_fill_plot(df_cluster_cut) # choose one of these two
print(p)

### Graph plot
q = get_graph_plot(df_cluster_cut)
print(q)

# or both together with
# plot_graph_and_hist(df_cluster_cut)

```

## SUMMER 
```{r}
clus_SUMMER <- numeric(0)
for (i in 1:dim(mat_cluster)[1])
{ clus_SUMMER[i] <- as.numeric(names(table(mat_cluster[i,26:38]))[which.max(table(mat_cluster[i,26:38]))])
}
clus_SUMMER
```


```{r}
df_temp = data.frame(
	Longitude = unique(df_weekly$Longitude),
	Latitude = unique(df_weekly$Latitude),
	clusters = clus_SUMMER
)

df_temp$Time = rep(1,dim(df_temp)[1])
df_cluster_cut = df_temp



### Hist plot
# p = get_hist_color_plot(df_cluster_cut)
p = get_hist_fill_plot(df_cluster_cut) # choose one of these two
print(p)

### Graph plot
q = get_graph_plot(df_cluster_cut)
print(q)

# or both together with
# plot_graph_and_hist(df_cluster_cut)

```

## AUTUMN 
```{r}
clus_AUTUMN <- numeric(0)
for (i in 1:dim(mat_cluster)[1])
{ clus_AUTUMN[i] <- as.numeric(names(table(mat_cluster[i,39:51]))[which.max(table(mat_cluster[i,39:51]))])
}
clus_AUTUMN
```


```{r}
df_temp = data.frame(
	Longitude = unique(df_weekly$Longitude),
	Latitude = unique(df_weekly$Latitude),
	clusters = clus_AUTUMN
)

df_temp$Time = rep(1,dim(df_temp)[1])
df_cluster_cut = df_temp



### Hist plot
# p = get_hist_color_plot(df_cluster_cut)
p = get_hist_fill_plot(df_cluster_cut) # choose one of these two
print(p)

### Graph plot
q = get_graph_plot(df_cluster_cut)
print(q)

# or both together with
# plot_graph_and_hist(df_cluster_cut)

```

